ANAIS J. ESCALONA PACHECO

https://www.linkedin.com/in/anais-escalona-b6598a31/

+54 9 2942 474207

eanais_@hotmail.com

RESUMEN EJECUTIVO

Licenciada en Terapia Ocupacional de Universidad Central de Venezuela, con 15 años de experiencia en la atención de pacientes adultos con trastornos psiquiátricos, neurológicos y en tratamiento de adicciones y situación de calle, mediante la promoción del uso constructivo del tiempo libre empleando actividades con propósito definidas por los intereses del paciente. Personas de la tercera edad con distintos tipos de demencia, a través del diseño de un programa personalizado de estimulación cognitiva.

FORMACIÓN ACADÉMICA

Universidad Pedagógica Experimental Libertador

Maestría en Artes Plásticas 2017

Universidad Central de Venezuela

Licenciada en Terapia Ocupacional 2012

Universidad Pedagógica Experimental "Siso Martínez"

Diplomado en Educación Universitaria 2010

Centro de Salud Mental del Este "El Peñón"

Especialización Psiquiátrica de Terapia Ocupacional 2003

Colegio Universitario de Rehabilitación "May Hamiltón"

Técnico Superior Universitario en Terapia Ocupacional 2003

SEMINARIOS Y CURSOS

- Ingles Nivel: Intermedio KOE de Venezuela año 2004
- Dibujo y pintura Instituto Higuera año 2003

EXPERIENCIA LABORAL

Terapeuta Ocupacional domiciliaria 2011 – 2018

Dedicada a la atención domiciliaria de personas de la tercera edad aplicando un programa personalizado de estimulación cognitiva a través del tratamiento de terapia ocupacional combinado con actividades artísticas: pintar mandalas con acuarela. El objetivo general del tratamiento es ralentizar el avance del deterioro cognitivo y funcional que generan las demencias en las personas de la tercera edad, ofrecer la posibilidad de hacer uso constructivo del tiempo libre realizando actividades significativas para el participante.

Logros:

- Realicé el diseño de un programa de estimulación cognitiva que se podía modificar para adecuarse a las necesidades de los pacientes de la tercera edad que fueron atendidos.
- Con la implementación de éste programa se lograba ralentizar el deterioro cognitivo generado por los distintos tipos de demencias que padecían estos pacientes.
- Le enseñé a pintar con acuarela mandalas diseñados por mí, a ancianos que nunca habían realizado actividades artísticas.

IDENNA (www.idena.gob.ve/) 2010 –2011

Terapeuta Ocupacional

Aplicación de tratamiento a adolescentes provenientes de familias disfuncionales, con institucionalización de larga data en el Instituto de Defensa de los Derechos de los Niños, Niñas y Adolescentes.

Logros:

- Apliqué sesiones grupales de tratamiento en donde los niños y adolescentes realizaron expresión artística con mandalas, dibujos libres, escritos colectivos, collages y actividades recreativas; dicha actividad le proporcionaba a los adolescentes la posibilidad de expresarse a través de medios plásticos.
- Realicé el acompañamiento a los niños que fueron reubicados de centro, para favorecer su integración en el nuevo centro de acogida.

INPSASEL (http://www.inpsasel.gob.ve/) 2008 – 2009

Terapeuta Ocupacional

Determinar el nivel de función del trabajador que sufrió accidente laboral, o padece una enfermedad ocupacional en estudio, realizar labores de educación dictar charlas de Educación Postural, prevención de Trastornos Músculo Esqueléticos

Logros:

- Participé activamente en talleres de prevención de trastornos músculo esquelético dirigido a los delegados de prevención, con la finalidad de que estos replicasen la información a otros trabajadores.
- Participé en la investigación de origen de enfermedad de los trabajadores evaluados en el consultorio, aportando datos clínicos hallados en la valoración funcional, con la finalidad de contrastar entre sí el diagnóstico, el examen clínico y los movimientos y tareas que

debía realizar el trabajador en los diferentes puestos de trabajo que desempeñó en la empresa.

VOLUNTARIADO

América Solidaria Chile http://americasolidaria.org/pais/chile/
— Enero 2019

Profesional Voluntaria

Terapeuta ocupacional en Edudown Sede La Serena Aplicación de tratamiento de terapia ocupacional a los niños de la segunda etapa de Edudown Sede La Serena, basándome en la teoría de Integración Sensorial de Jean Ayres; a través del juego los niños reciben estimulación táctil, propioceptiva y vestibular. Se habilita al niño en la adquisición de motricidad fina, el niño aprende a manejar su tolerancia a las frustraciones, esperar turnos, seguir instrucciones, aprende a terminar un juego antes de pasar la siguiente, y a completar el ciclo de una actividad: inicio, desarrollo y cierre, así como a resolver problemas espaciales que se presentan en el desempeño del juego.

Logros:

- Pionera en la implementación de la teoría de integración sensorial como alternativa de tratamientos en niños con síndrome de Down dentro de Edudown Sede La Serena, lo cual redundó en una mejoría en el desempeño funcional de los niños que asistieron regularmente a tratamiento.
- Dicté taller de Control de esfínteres para padres, aclarando dudas y promoviendo una forma alternativa de iniciar este proceso, contribuyendo de éste modo a promover la autonomía de los niños con síndrome de Down.
- Fundación Techo Baruta Enero Septiembre 2013

Terapeuta Ocupacional

Atención a personas en situación de calle, que reciben tratamiento de forma ambulatoria. La intervención de terapia ocupacional está dirigida a orientar la reincorporación laboral.

Logros:

- Apliqué el modelo Canadiense de desempeño ocupacional con los beneficiarios de Techo Baruta, y esto les permitía diseñar su propio tratamiento, estableciendo metas realistas, de éste modo los participantes se convertían en sujetos activos en su tratamiento de rehabilitación por consumo de sustancias y de su reinserción social y laboral.
- Apliqué tratamiento de estimulación cognitiva para compensar los daños ocasionados por el consumo de sustancias.

INFORMACIÓN ADICIONAL

Venezolana legal en Argentina, soltera, dibujante, pintora y manualista